【裁判字號】    90,易,2891
【裁判日期】    900824
【裁判案由】    毒品危害防制條例
【裁判全文】
臺灣高雄地方法院刑事判決                          九十年度易字第二八九一號
    公  訴  人  臺灣高雄地方法院檢察署檢察官
    被      告  甲○○
右列被告因違反毒品危害防制案件，經檢察官提起公訴（九十年度毒偵字第一五一０
號），本院判決如左：
    主    文
甲○○施用第二級毒品，處有期徒刑陸月。如易科罰金，以參佰元折算壹日。扣案之
安非他命壹包（驗後毛重零點陸公克），沒收銷燬之。
    事    實
一、甲○○前因施用毒品案件，經本院以八十八年度毒聲字第二九一七號、八十八年
    度毒聲字第四０一六號裁定，分別將其送觀察、勒戒後，均認無繼續施用毒品之
    傾向，經高雄地方法院檢察署檢察官於八十八年五月十三日、同年六月二十八日
    ，分別以八十八年度偵字第八九七八號、八十八年度偵字第一四四四七號為不起
    訴處分確定。嗣甲○○復基於施用第二級毒品安非他命之概括犯意，自八十九年
    一月間某日起至同年六月十六日下午二時許止，連續在其位於高雄市旗津區北汕
    巷一０八之十號之居所房間內，施用安非他命多次；復另基於施用第一級毒品海
    洛因之犯意，於八十九年六月十六日晚間八時許回溯二十六小時內某時，以不詳
    方法，在不詳處所，施用海洛因一次。嗣於同年六月十六日下午四時三十分許，
    在其前址居處為警查獲，並由本院以八十九年度毒聲字第四六七二號裁定送觀察
    勒戒後，認有繼續施用之傾向，再依本院八十九年度毒聲字第四八三三號裁定令
    入戒治處所施以強制戒治，並由臺灣高雄地方法院檢察署檢察官提起公訴，經本
    院於八十九年十一月十六日以八十九年度訴字第一九九六號判決判處有期徒刑十
    一月確定。嗣因甲○○在臺灣屏東戒治所表現良好，成績評定合格，經本院以八
    十九年度毒聲字第八六七八號裁定停止戒治，所餘期間付保護管束，惟於保護管
    束期間，甲○○竟於九十年三月二十六日下午某時許，在高雄市旗津區北汕巷一
    ０八之十號居處施用第二級毒品安非他命一次。嗣於九十年三月二十六日下午四
    時二十分許，為警在高雄市苓雅區○○○路二十四巷二十六號內查獲，並扣得其
    所有之安非他命一包（驗後毛重０．六公克）。
二、案經高雄縣警察局鳳山分局移送臺灣高雄地方法院檢察署檢察官偵查起訴。
    理    由
一、右揭事實業據被告甲○○於本院審理時供承不諱，且被告於九十年三月二十六日
    為警查獲當日所採尿液，經送驗結果呈安非他命陽性反應，有高雄縣政府衛生局
    九十年煙檢字第五三五號煙毒尿液檢驗成績書一紙附卷可稽，復有第二級毒品安
    非他命一包（驗後毛重０．六公克）、此亦有高雄醫學大學附設中和紀念醫院九
    十年八月十四日編號九００八－二七號檢驗報告單一紙附卷可稽。又被告前因施
    用毒品案件，經本院以八十八年度毒聲字第二九一七號、八十八年毒聲字第四０
    一六號裁定送觀察、勒戒後，均無繼續施用毒品之傾向，由臺灣高雄地方法院檢
    察署檢察官於八十八年五月十三日、同年六月二十八日，分別以八十八年度偵字
    第八九七八號、八十八年度偵字第一四四四七號不起訴處分確定。復因施用第一
    、二級毒品海洛因及安非他命，經本院以八十九年度毒聲字第四六七二號裁定送
    觀察勒戒，有繼續施用毒品之傾向，經本院以八十九年度毒聲字第四八三三號裁
    定令入戒治處所施以強制戒治一年，並由臺灣高雄地方法院檢察署檢察官提起公
    訴，經本院於八十九年十一月十六日以八十九年度訴字第一九九六號判決判處有
    期徒刑十一月確定。並經本院以八十九年度毒聲字第八六七八號裁定停止強制戒
    治並付保護管束，有臺灣高等法院被告全國前案紀錄表、臺灣高雄地方法院檢察
    署刑案資料查註紀錄表、前開不起訴處分書、本院裁定及判決書等資料在卷足憑
    ，足認被告係於不起訴處分確定後，五年內三犯以上施用第二級毒品安非他命，
    本件事證已臻明確，被告右開犯行洵堪認定。
二、核被告所為，係犯毒品危害防制條例第十條第二項之施用第二級毒品罪。被告持
    有第二級毒品安非他命之低度行為已為施用之高度行為所吸收，不另論罪。爰審
    酌被告之犯罪動機、目的、手段、品行、智識程度及前已有多次施用毒品之犯行
    ，並經送觀察、勒戒及強制戒治，並經停止戒治付管護管束後，竟又再度施用，
    顯見其意志力不堅，且對身體健康所生之危害與犯罪後尚能坦承犯行，態度良好
    等一切情狀，量處如主文所示之刑，並諭知易科罰金之折算標準。扣案之第二級
    毒品安非他命一包（驗後毛重０．六公克）係屬第二級毒品，應依毒品危害防制
    條例第十八條第一項前段之規定，予以沒收銷燬之。至鑑驗所耗用之毒品既已滅
    失，自無庸宣告沒收。
據上論斷，應依刑事訴訟法第二百九十九條第一項前段，毒品危害防制條例第十條第
第二項、第十八條第一項前段，刑法第十一條、第四十一條第一項，判決如主文。
本案經檢察官吳昭瑩到庭執行職務。
中    華    民    國      九十      年      八      月      二十四      日
                                  臺灣高雄地方法院刑事第七庭
                                      法  官  蔡  正  雄
右正本證明與原本無異。
如不服本判決，應於判決送達後十日內，向本院提出上訴狀。
                                      書記官  許  雅  惠
中    華    民    國      九十      年      八      月      二十四      日
附錄本判決論罪之法條：
毒品危害防制條例第十條第二項：
施用第二級毒品者，處三年以下有期徒刑。


司法院資訊處製作；財團法人民間司法改革基金會備份。
